【裁判字號】    98,上易,165
【裁判日期】    980305
【裁判案由】    竊盜
【裁判全文】
臺灣高等法院高雄分院刑事判決         98年度上易字第165號
上  訴  人
即  被  告  甲○○
上列上訴人因竊盜案件，不服臺灣高雄地方法院97年度審易字第
1891號中華民國97年12月11日第一審判決（起訴案號：臺灣高雄
地方法院檢察署97年度偵字第23109 、23164 號），提起上訴，
本院判決如下：
     主  文
上訴駁回。
     理  由
一、按不服地方法院之第一審判決而上訴者，應向管轄第二審之
    高等法院為之。上訴書狀應敘述具體理由。第二審法院認為
    上訴書狀未敘述理由或上訴有第362 條前段之情形者，應以
    判決駁回之，刑事訴訟法第361 條第1 項、第2 項、第367
    條前段定有明文。又原審依實體法或程序法得依職權自由裁
    量之事項（如刑之酌減、量定及定執行刑等），不得任意指
    摘，否則非屬具體理由，可逕由程序上予以駁回（最高法院
    民國71年3 月2 日71年度第3 次刑事庭會議決議三參考）；
    必須具體表明原審判決所為自由裁量之行使，未合乎法律之
    目的，違背內部性界限，而屬權利濫用之違法，或違反比例
    原則、平等原則、公平正義等法則，始足當之。又上訴意旨
    固祇須具體指摘原判決內容如何違法，即屬具備以判決違背
    法令為理由而得上訴之要件，縱令所持法律觀點顯屬不當，
    亦僅係上訴為無理由，不能謂其上訴為不合法。惟上訴意旨
    不以判決違法為其指摘之理由者，則應認為上訴違背法律上
    之程式，最高法院71年度第3 次刑事庭會議決議可供參考。
    另對一般無爭議之法律適用上之顯然誤解，仍非具體之上訴
    理由（最高法院77年度台上字第3657號判例參照）。
二、經查，本件上訴人即被告甲○○因犯攜帶兇器竊盜2 罪，經
    原審法院各量處有期徒刑10月、8 月；又犯攜帶兇器竊盜罪
    ，經原審法院量處有期徒刑10月；並定其應執行刑有期徒刑
    2 年。已經詳敘其論罪科刑之依據及理由，核無不當。被告
    雖於98年1 月8 日上訴期間屆滿（即98年1 月13日）前提出
    上訴書狀，然上訴理由狀僅泛指「原審判刑過重，家中尚有
    父、子須照顧，請求從輕量刑」，以及「攜帶螺絲起子與T
    型扳手只是行竊犯案工具，且十分普遍，不足以構成凶器」
    云云，指摘原判決不當。惟就「原審判刑過重，家中尚有父
    、子須照顧，請求從輕量刑」部分，係就原審得依職權自由
    裁量之科刑事項漫予指摘；另就「攜帶螺絲起子與T 型扳手
    只是行竊犯案工具，且十分普遍，不足以構成凶器」部分，
    亦僅表示攜帶螺絲起子與T 型扳手並非兇器，並未指摘原判
    決有何違法之處。更何況攜帶螺絲起子與T 型扳手竊盜，均
    構成攜帶兇器竊盜罪，此項法律之適用並無爭議，上訴人就
    此部分，顯有誤解；綜上所述，本件上訴人上訴所敘述之理
    由並非具體，顯屬違背法律上之程式，應由本院依同法第36
    7 條前段、第372 條規定，不經言詞辯論，逕行判決如主文
    。
中    華    民    國    98    年     3    月     5    日
                  刑事第五庭    審判長法  官  曾永宗
                                      法  官  王伯文
                                      法  官  任森銓
以上正本證明與原本無異。
本判決不得上訴。
中    華    民    國    98    年    3     月    5     日
                                      書記官  廖素珍


司法院資訊處製作；財團法人民間司法改革基金會備份。
